【裁判字號】    97,交聲,1772
【裁判日期】    970904
【裁判案由】    違反道路交通管理處罰條例聲明異議
【裁判全文】
臺灣臺北地方法院交通事件裁定        97年度交聲字第1772號
原處分機關  交通部公路總局臺北區監理所板橋監理站
異  議  人
即受處分人  甲○○
上列異議人即受處分人因違反道路交通管理處罰條例案件，對於
交通部公路總局台北區監理所板橋監理站民國97年7 月14日所為
之處分（原處分案號：板監裁字第裁41-C00000000號），聲明異
議，本院裁定如下：
    主  文
異議駁回。
    理  由
一、原處分意旨略以：異議人即受處分人甲○○所有之車號P38-
    508 號重型機車於民國97年6 月5 日13時35分許，行經台北
    縣永和市○○路與中正路412 巷口，遭台北縣政府警察局永
    和分局以北縣警交字第C00000000 、C00000000 號違反交通
    管理事件通知單，逕行舉發違反道路交通管理處罰條例第53
    條第1 項「闖紅燈（直行）」及第60條第2 項第1 款「不服
    稽查拒絕出示證件及告知身分」違規，經異議人於應到案日
    期前具狀陳述，案移原處分機關後，第C00000000 號通知單
    經舉發機關以舉發有爭議，撤銷舉發，闖紅燈（直行）之違
    規行為則屬明確，原處分機關遂依道路交通管理處罰條例第
    53條第1 項規定，及違反道路交通管理事件統一裁罰基準及
    處理細則第43條、第44條、第67條之規定，裁處異議人罰鍰
    新臺幣（下同）1800元，並記違規點數3 點。
二、異議意旨略以：該路口有監視器，請提供監視器照片，因為
    當事人於97年6 月5 日車輛並沒有行駛此路段，且無闖紅燈
    之事實，通知單上時間，車輛並未到此路段，上開違規事實
    有誤，請處理。
三、按汽車駕駛人，行經有燈光號誌管制之交岔路口闖紅燈者，
    處1800元以上5400元以下罰鍰，並記違規點數3 點，道路交
    通管理處罰條例第53條第1 項、第63條第1 項第3 款定有明
    文。又上開條例之處罰，受舉發違反道路交通管理事件之受
    處罰人，認為受舉發之違規行為應歸責他人者，應於舉發違
    反道路交通管理事件通知單應到案日期前，檢附相關證據及
    應歸責人相關證明文件，向處罰機關告知應歸責人，處罰機
    關應即另行通知應歸責人到案依法處理。逾期未依規定辦理
    者，仍依本條例各該違反條款規定處罰，亦經道路交通管理
    處罰條例第85條第1 項明文規定。另上開條文所稱之「汽車
    」，包括機車在內，此觀道路交通管理處罰條例第3 條第8
    款即明。
四、經查：
  (一)本件受處分人雖辯稱於上開違規時間，其所有之車號P38-50
    8 號重型機車係停放於家中云云，惟證人即本件舉發警員乙
    ○○已到庭證稱：「（問：舉發經過為何？）我在97 年6月
    5 日13時至14時在中正路428 巷的巷口，執行防搶的勤務，
    我繞到428 巷內做住宅防竊的勤務，之後我騎機車繞到412
    巷要出中正路，當時412 巷口是綠燈，我看到一台機車在中
    正路上紅燈直行，我馬上左轉欲加以攔停，在中正路281 號
    有把該機車攔下來，當時騎機車的是一個男性，大約2 、30
    歲的年輕人，他拒絕出示證件，我就向值班查車子有無失竊
    ，查後得知沒有失竊之紀錄，我請他表明身分，對方也拒絕
    出示證件，堅持要離開，後來我就告知他警方會依逕行舉發
    告發他，就讓他離開」；「（問：該違規機車之車號、車型
    、車色？）P38-508 號，我把他攔停下來，有確認車號，還
    有跟值班確認車型、車色，都跟我看到的一樣，廠牌是山葉
    白色的車子」等語明確，並有證人乙○○提出之勤務分配表
    、車籍查詢資料、現場圖各1 份在卷足稽。審酌證人乙○○
    已確認前揭違規機車之車號並無失竊之紀錄，且該車號車籍
    資料所示之車型、車色都與違規機車相符，而異議人空言辯
    稱其所有之機車係停放於家中，並未提出其他事證相佐，是
    異議人所辯應不足採，異議人所有之前揭機車於上述時、地
    確有闖紅燈之違規行為，應可認定。
  (二)鑑於交通違規事實往往驟然而現、稍縱即逝，若硬性要求舉
    發員警不分違規情節一律必須預留證據，俾便事後提出供法
    院審查，除有現實技術可行性之困難外，將大幅提高交通管
    理之行政成本，並嚴重削弱道路交通管理之行政效能，此絕
    非立法者制定道路交通管理法規之本意，是以異議人辯稱要
    警方提供監視器畫面才可認定違規行為云云，亦不足採。
五、異議人雖非上開違規之行為人，惟異議人並未於應到案日期
    （即97年7 月5 日）前，檢附相關證據及應歸責人相關證明
    文件，向處罰機關告知應歸責人，是原處分機關依道路交通
    管理處罰條例第53條第1 項、道路交通管理事件統一裁罰基
    準及處理細則等規定，對異議人處以1800元罰鍰，並依道路
    交通管理處罰條例第63條第1 項第3 款規定記違規點數3 點
    ，於法並無不合。異議人仍執前詞而聲明異議，指摘原處分
    不當，非有理由，應予駁回。
據上論斷，應依道路交通管理處罰條例第87條第2 項，道路交通
案件處理辦法第19條，裁定如主文。
中    華    民    國    97    年    9     月    4     日
                  交通法庭法  官  江俊彥
以上正本證明與原本無異
如不服本裁定應於送達後5日內向本院提出抗告狀
                          書記官  王聖婷
中    華    民    國    97    年    9     月    4     日


司法院資訊處製作；財團法人民間司法改革基金會備份。
